---
title: "Legea lui Benford"
output: html_document
runtime: shiny
---

**Membri echipei:**
Stoica Liviu,
Tudorache Alexandru-Theodor,
Zaharia Catalin-Robert

**Grupa**: 242


**Descrierea problemei:**

Legea lui Benford este o regula statistica care spune ca prima cifra din date numerice din viata reala urmeaza o anumita distributie 
(1 apare in proportie de 30.1%, 2 apare in proportie de 17.6% si tot asa, pana la 9, care apare cel mai rar, avand o proportie de 4.6%). 
S-a demonstrat ca aceasta lege se aplica pentru o varietate mare de seturi de date, inclusiv populatia tarilor/oraselor, preturile facturilor de curent,
preturile actiunilor companiilor si multe altele.


In aplicatia noastra vom demonstra ca Legea lui Benford este respectata de diferite tipuri de date:
Populatia tarilor lumii,
Numarul de cazuri confirmate de COVID-19 pentru fiecare tara,
Populatia oraselor din Romania,
Toate aceste seturi de date combinate intr-un singur set de date.

**Descriere solutiei:**


*Pasul 1. Extragerea datelor*

- Am citit date din fisierele orase.xslx, cazuri_covid.csv, pop.csv folosind functii predefinite din R si din pachetul ReadXL (read.csv, read_excel).

- Am stocat in 3 vectori doar datele numerice care erau relevante si am salvat pentru fiecare set de date minimul, maximul si numarul de intrari.

*Pasul 2. Prelucrarea datelor*

- Am creat functia benford care ia un vector de date numerice si returneaza un vector de frecventa al primei cifre ale valorilor 
din vectorul dat ca parametru.

- Pentru fiecare din cei 3 vectori am apelat functia benford si am suprascris valorile din vectorul vechi cu cele returnate de functia benford.

- Intr-un nou vector 'concatenate' am concatenat cei 3 vectori si am salvat minimul, maximul si lungimea acestuia, iar in vectorul 'tot' am salvat
vectorul de frecventa pentru 'concatenate' folosing functia benford.

- In vectorul benfordExpected am salvat valorile asteptate de Legea lui Benford folosind pentru fiecare cifra 'd' de la 1 la 9 formula 
$$ P(d) = log_{10}(1+\frac{1}{d}) $$ .

- Am folosit o functie de calculare a performantei Legii lui Benford generand aleatoriu 1000 de numere. Am facut acest lucru deoarece Legea lui Benford sustine 
ca pentru diferite tipuri de date intregi probabilitatea ca alegand o cifra si luand un numar aleatoriu dintr-un interval acesta sa inceapa
cu cifra aleasa, este egala cu media frecventei cifrei alese.


*Pasul 3. Afisarea datelor*

- Am folosit pachetul Shiny si am afisat, intai de toate, descrierea Legii lui Benford, inclusiv formula de calcul a probabilitatii pentru fiecare cifra.

- Mai jos am afisat un exemplu interactiv in care utilizatorul isi poate alege setul de date dorit pentru a vizualiza graficul (realizat folosind pachetul PlotLy)
dintr-o lista de tip drop-down

- Pentru a intelege mai bine contextul setului de date, am afisat atat marimea lui, cat si minimul si maximul.

**Pachete folosite:**

-Shiny -> Pachetul este folosit pentru realizarea aplicatiei web interactive folosind limbajul R

-ReadXL -> Pachetul este folosit pentru citirea datelor dintr-un fisier de tip xls / xlsx (In proiectul nostru este folosit pentru citirea datelor numerice 
necesare)

-PlotLy -> Pachetul este folosit pentru realizarea graficelor interactive necesare demonstrarii Legii lui Benford pe diferite seturi de date

**Codul solutiei:**

```{r setup, include=FALSE} 
knitr::opts_chunk$set(warning = FALSE, message = FALSE) 
```

```{r}

#instalarea pachetelor necesare (se decomenteaza pentru instalare)


#install.packages("plotly")

#install.packages("readxl")

#install.packages("shiny")


#biblioteca pentru citirea din fisiere excel
library("readxl")

#biblioteca pentru pachetul realizarea aplicatiei web in shiny
library(shiny)

#biblioteca pentru schitarea graficelor
library(plotly)

#functia care ia un vector cu numere si returneaza un vector de frecventa al primei cifrei
benford <- function(vec){
  
  count <- length(vec)
  
  res <- c(0,0,0,0,0,0,0,0,0)
  
  for (x in vec){
    
    while (x > 9){
      x = floor(x/10)
    }
    
    res[x] = res[x] + 1
  }
  
  #Transformarea vectorului de frecventa intr-un vector de frecventa cu procentaje
  
  for (i in (1:9)){
    res[i] = res[i]/count
  }
  
  return(res)
}

#setarea caii pentru citirea fisierelor

setwd(getwd())

#citirea datelor

data_orase <- read_excel("orase.xlsx")

data_populatie <- read.csv("pop.csv")

data_cazuri_covid <- read.csv("cazuri_covid.csv")

#alocarea vectorilor cu datele numerice relevante din fisiere

orase <- data_orase[2]

populatie <- data_populatie[2]

cazuri_covid <- data_cazuri_covid[2]

numbers <- c('1','2','3','4','5','6','7','8','9')

#salvarea minimelor, maximelor si lungimilor
#fiecare vector dintre orase, populatie si cazuri_covid are lungimea 1, deci se va itera prin for-uri cate o singura data

for (x in orase){
  concatenate <- x
  max_orase <- max(x)
  min_orase <- min(x)
  length_orase <- length(x)
  orase <- benford(x)
}

#print(orase)
#barplot(orase)

for (x in populatie){
  concatenate <- c(concatenate, x)
  max_populatie <- max(x)
  min_populatie <- min(x)
  length_populatie <- length(x)
  populatie <- benford(x)
}

#print(populatie)
#barplot(populatie)

for (x in cazuri_covid){
  concatenate <- c(concatenate, x)
  max_cazuri <- max(x)
  min_cazuri <- min(x)
  length_cazuri <- length(x)
  cazuri_covid <- benford(x)
}

#print(cazuri_covid)
#barplot(cazuri_covid)

#salvarea datelor legate de vectorul cu toate valorile din cele 3 fisiere

tot <- benford(concatenate)

max_concat = max(concatenate)

min_concat = min(concatenate)

length_concat = length(concatenate)

#crearea vectorului cu valorile asteptate de Legea lui Benford

benfordExpected = c(0,0,0,0,0,0,0,0,0)

for (i in (1:9)){
  benfordExpected[i] = log10(1+(1/i))
}

#calcularea frecventei Legii lui Benford aplicate in general

primaCifra <- function(x) substr(gsub('[0.]', '', x), 1, 1)

frecvPrimaCifra <- function(x) data.frame(table(primaCifra(x)) / length(x))

N <- 1000

#set.seed(9043)

x1 <- runif(N, 0, 100)

x3 <- runif(N, 0, 100)

x4 <- runif(N, 0, 100)
df4 <- frecvPrimaCifra(x1^2 / x3 * x4)

for (x in df4[2]){
  freq <- x
}

#digits <- 1:9

#benf <- function(d) log10(1 + 1 / d)

#baseBarplot <- barplot(benf(digits), names.arg = digits, xlab = "Primele cifre", col="blue",
#                       ylim = c(0, .35))

#(x = baseBarplot[,1], y = df4$Freq, col = "green", lwd = 4, 
#      type = "b", pch = 23, cex = 1.5, bg = "green")


#lista ce va fi folosita pentru drop-down list

myList = c("Populatia oraselor din Romania", "Populatia tarilor din lume", "Numarul cazurilor COVID-19 pe tari", "Toate datele")

#interfata cu utilizatorul pentru shiny

ui <- fluidPage(
  
  titlePanel("Legea lui Benford"),
  
  #folosim mathjax pentru afisarea formulei de calcul a probabilitatii pentru fiecare cifra a Legii lui Benford
  withMathJax(),
  
  sidebarLayout(
    position = "right",
    sidebarPanel(style = "display: none"
    ),
    
    mainPanel(
      
      div(
        
          p("Legea lui Benford este o regula statistica care spune ca", strong("prima cifra"), " din date numerice din viata reala urmeaza o anumita distributie 
            (1 apare in proportie de 30.1%, 2 apare in proportie de 17.6% si tot asa, pana la 9, care apare cel mai rar, avand o proportie de 4.6%). 
             S-a demonstrat ca aceasta lege se aplica pentru o varietate mare de seturi de date, inclusiv populatia tarilor/oraselor, preturile facturilor de curent,
             preturile actiunilor companiilor si multe altele. In Statele Unite este considerata proba, daca este dovedita in curtile de judecata,
             pentru cazurile de frauda."
           ),
          
          p("Legea lui Benford este respectata de un set de date daca prima cifra d apare in setul de date avand probabilitatea:"
           ),
          
          helpText('$$ P(d) = log_{10} (d + 1) - log_{10} (d) = log_{10}(\\frac{d + 1}{d}) = log_{10}(1+\\frac{1}{d}) $$ '
                  ),
          
          p("In aplicatia noastra vom ilustra Legea lui Benford pe diferite seturi de date ce pot fi alese din meniul de mai jos."
           ),
          
          div(
            selectInput("selectGraph", "Alege setul de date dorit:", choices = myList),
            style = "text-align: center"
             ),
          
          checkboxInput("afisare", "Vizualizare frecventa ", FALSE),
          verbatimTextOutput("value"),
          
          style = "background-color:#f5f5f5; padding: 1%; border-radius: 10px"
        ),
      
       plotlyOutput("grafic"),
      
       div(
             strong(textOutput("length")),
            
             strong(textOutput("min")),
            
             strong(textOutput("max")),
            
             style = "background-color:#f5f5f5; padding: 1%; border-radius: 10px; text-align: center; margin-top: 1%"
         )
      
    )
    
  )
  
)

#serverul pentru shiny

server <- function(input, output){
  
  #salvarea numarului de date selectate
  
  output$length <- renderText({
    
    if(input$selectGraph == "Populatia oraselor din Romania"){
      paste("Numarul oraselor: ", length_orase)
    }
    
    else 
      if (input$selectGraph == "Populatia tarilor din lume"){
      paste("Numarul tarilor: ", length_populatie)
    }
    
    else 
      if (input$selectGraph == "Numarul cazurilor COVID-19 pe tari"){
      paste("Numarul tarilor: ", length_cazuri)
    }
    
    else 
      if (input$selectGraph == "Toate datele"){
      paste("Numarul datelor: ", length_concat)
    }
    
  })
  
  #salvarea minimului din datele selectate
  
  output$min <- renderText({
    
    if(input$selectGraph == "Populatia oraselor din Romania"){
      paste("Valoare minima: ", min_orase)
      }
    
    else 
      if (input$selectGraph == "Populatia tarilor din lume"){
      paste("Valoare minima: ", min_populatie)
      }
    
    else 
      if (input$selectGraph == "Numarul cazurilor COVID-19 pe tari"){
      paste("Valoare minima: ", min_cazuri)
      }
    
    else 
      if (input$selectGraph == "Toate datele"){
      paste("Valoare minima: ", min_concat)
      }
    
  })
  
  #salvarea maximului din datele selectate
  
  output$max <- renderText({
    
    if(input$selectGraph == "Populatia oraselor din Romania"){
      paste("Valoare maxima: ", max_orase)
    }
    
    else 
      if (input$selectGraph == "Populatia tarilor din lume"){
      paste("Valoare maxima: ", max_populatie)
      }
    
    else 
      if (input$selectGraph == "Numarul cazurilor COVID-19 pe tari"){
      paste("Valoare maxima: ", max_cazuri)
      }
    
    else 
      if (input$selectGraph == "Toate datele"){
      paste("Valoare maxima: ", max_concat)
    }
  })
  
  #salvarea graficului ce trebuie afisat
  
  output$grafic <- renderPlotly({
    
    if(input$selectGraph == "Populatia oraselor din Romania"){
      vect = orase
    }
    
    else 
      if (input$selectGraph == "Populatia tarilor din lume"){
      vect = populatie
      }
    
    else 
      if (input$selectGraph == "Numarul cazurilor COVID-19 pe tari"){
      vect = cazuri_covid
      }
    
    else 
      if (input$selectGraph == "Toate datele"){
      vect = tot
    }
    
    
    #incarcarea datelor si adaugarea lor in graficul interactiv
    
    data <- data.frame(numbers, benfordExpected, vect)
    
    #initializam obiectul pentru afisarea graficului cu datele coordonata x si o coordonata y, rezultatele 
    #asteptate de legea lui Benford
    
    fig <- plot_ly(data, x=~numbers, y=~benfordExpected, type='bar', name='Valori asteptate', 
                   marker = list(color = 'lightblue')
    )
    
    #adaugam valorile reale in grafic
    
    fig <- fig %>% add_trace(y = ~vect, name='Valori reale',
                             marker = list(color = 'darkblue')
    )
    
    #verificam daca trebuie afisata frecventa
    
    if(input$afisare == TRUE){
      fig <- fig %>% add_lines(y = ~freq, name="Frecventa")
    }
    
    #adaugam diferite optiuni pentru afisarea graficului
    
    fig <- fig %>% layout(xaxis = list(title = input$selectGraph,
                                       rangeslider = list(type = 'date')),
                          yaxis = list(title= 'Procent',
                                       tickformat= '.2%'),
                          barmode = 'group',
                          hovermode = 'x'
    )
    
    fig
  
  })
}

shinyApp(ui = ui, server = server)




```

**Concluzii:**

- Legea lui Benford va fi respectata de setul de date atata timp cat datele vor cuprinde mai multe ordine de marime (numar de cifre)

- Implementarea Legii lui Benford este foarte utila, inca de la debutul ei a avut o utilizare practica, aceasta fiind universala. Se foloseste
in mai multe domenii, precum financiar si politic, pentru detectarea eventualelor fraude.


**Bibliografie:**

http://www.sthda.com/english/wiki/reading-data-from-excel-files-xls-xlsx-into-r

https://www.tutorialspoint.com/r/r_csv_files.htm

https://plotly.com/r/getting-started/

https://plotly.com/r/range-slider/

https://en.wikipedia.org/wiki/Benford%27s_law

https://www.r-bloggers.com/2016/08/benfords-law-graphed-in-r/

https://shiny.rstudio.com/tutorial/




